【裁判字號】    92,自,547
【裁判日期】    920829
【裁判案由】    違反動產擔保交易法
【裁判全文】
臺灣臺中地方法院刑事判決                          九十二年度自字第五四七號
    自  訴  人  丙○○○有限公司
    代  表  人  黃仁哲
    代  理  人  甲○○
    被      告  乙○○
右列被告因違反動產擔保交易法案件，經自訴人提起自訴，本院判決如左：
    主  文
乙○○動產擔保交易之債務人，意圖不法之利益，將標的物遷移，致生損害於債權人
，處拘役拾日，如易科罰金，以佰元折算壹日，緩刑貳年。
    事  實
一、乙○○於民國九十年六月十三日以動產擔保交易附條件買賣方式，向丙○○○有
    限公司（下稱佶利公司）購買三陽廠牌、車牌號碼ＴＷＤ─六０三號輕型機車一
    輛，雙方約定總價款為新台幣（下同）二萬三千四百元，除頭期款三千元於訂約
    時給付外，餘款分六期給付，自九十年七月十五日起，以每月為一期，每期應於
    當月十五日給付三千四百元，約定標的物存放地為臺中市○○區○○路二段五六
    六之一號二一樓之五，在價金未全部清償前，標的物所有權仍屬出賣人佶利公司
    所有，乙○○僅得占有使用，不得擅自遷移、出賣、出質、移轉、抵押等處分，
    為動產擔保交易之債務人。詎乙○○僅繳付三期之分期款後，即拒絕給付餘款，
    且基於意圖不法之利益，於九十年九月間某日，將標的物遷移搬離上址，使佶利
    公司追索無門，致生損害於債權人佶利公司。
二、案經佶利公司提起自訴。
    理  由
一、訊據被告乙○○對於右揭事實，坦承有與自訴人訂約購買前揭機車，並約定標的
    物存放地為臺中市○○區○○路二段五六六之一號二一樓之五等情，然辯稱其係
    幫其舅舅購買者等語。經查，被告自白部分之事實，核與自訴人代理人甲○○於
    本院審理時指述之情節大致相符，應認被告之自白與事實相符，而得為證據；被
    告雖辯稱其係幫他人購買者，然查被告既以自己之名義與自訴人訂立動產擔保交
    易附條件買賣契約，即屬動產擔保交易之債務人，所辯為他人購買者等語，自不
    足採信。此外，復有自訴人提出之附條件買賣契約書及郵局存證信函影本各一件
    在卷可稽，本件事證已經明確，被告犯行洵堪認定，應依法論科。
二、核被告所為，係犯動產擔保交易法第三十八條之罪；爰審酌被告犯罪之動機、目
    的，本件犯罪之情節暨犯罪之手段，又被告向自訴人所購買者為三陽廠牌之輕型
    機車一輛，價值二萬三千四百元，扣除被告已經給付之一萬三千二百元元（頭期
    款三千元加上三期之分期款一萬零二百元），尚欠自訴人一萬零二百元，其犯罪
    所生之損害尚輕，並坦承犯罪之犯後態度尚稱良好等一切情狀，量處如主文所示
    之刑，並諭知易科罰金之折算標準，以示懲儆。末查，被告前未曾受有期徒刑以
    上刑之宣告，有臺灣高等法院被告全國前案紀錄表一件附卷可稽，其因一時失慮
    而致罹律法；且犯後已與自訴人達成民事之和解，並賠償自訴人之損害，有和解
    書一件在卷可稽，並自訴人代理人亦具體對被告求處緩刑；被告經此偵、審程序
    之教訓，當知所警惕，信無再犯之虞，本院以為所宣告之刑以暫不執行為適當，
    爰併宣告緩刑二年。
據上論斷，應依刑事訴訟法第三百四十三條、第二百九十九條第一項前段，動產擔保
交易法第三十八條，刑法第十一條前段、第四十一條第一項前段、第七十四條第一款
，罰金罰鍰提高標準條例第一條前段、第二條，判決如主文。
中      華      民      國      九十二      年    八    月    二十九    日
                                臺灣臺中地方法院刑事第一庭
                                        法  官  林  源  森
右正本證明與原本無異。
如不服本判決，應於收受本判決後十日內向本院提出上訴書狀，其未敘述上訴理由者
，並得於提起上訴後十日內向本院補提理由書狀（均須按他造當事人之人數附繕本）
「切勿逕送上級法院」。
                                        書記官
中      華      民      國      九十二      年    八    月    二十九    日
附錄本案論罪科刑法條全文：
動產擔保交易法第三十八條
動產擔保交易之債務人，意圖不法之利益，將標的物遷移、出賣、出質、移轉、抵押
或為其他處分，致生損害於債權人者，處三年以下有期徒刑、拘役或科或併科六千元
以下之罰金。


司法院資訊處製作；財團法人民間司法改革基金會備份。
